臺灣高等法院高雄分院刑事判決
110年度上更一字第70號
上  訴  人  
即  被  告  宋松秋


選任辯護人  謝伊婷律師
上列上訴人因偽造文書等案件，不服臺灣橋頭地方法院108年度
訴字第107號，中華民國109年10月15日第一審判決（起訴案號：
臺灣橋頭地方檢察署107年度偵字第9611號），提起上訴，判決
後，經最高法院發回更審，本院判決如下：
    主  文
原判決關於宋松秋行使偽造私文書部分撤銷。
宋松秋無罪。
　　理　由
一、公訴意旨略以：洪光銘（現於大陸服刑）原係大陸地區陸行
    州（東莞）農業科技有限公司（下稱陸行州公司）負責人，
    於民國105年4月間以陸行州公司所有技術為籌碼，技術入股
    60%（未實際出資），與大陸地區人民魏建東現金入股35%、
    張嗣忠現金入股5%，合資於大陸地區成立智慧方舟(蘇州)生
    態農業科技有限公司(下稱大陸智慧方舟公司），由魏建東
    擔任負責人，洪光銘則為股東身分，宋松秋為洪光銘配偶，
    平日在臺灣照顧家庭，宋雲爵（已歿，業經原審為不受理判
    決確定）則為宋松秋胞兄，宋雲爵曾於大陸智慧方舟公司短
    暫實習。緣洪光銘於105年5月間，以增進公司生產技術為由
    ，出具評估報告向大陸智慧方舟公司提議收購址設屏東縣○○
    鄉○○村○○路00○0號之必高暢生物科技股份有限公司(下稱必
    高暢公司、負責人為屏東科技大學退休教授林勝雄)，上開
    報告稱必高暢公司總資產高達新臺幣1億5,236萬元，且洪光
    銘稱因法規限制大陸地區企業不能直接收購臺灣地區企業，
    必須在臺灣地區另行成立一家公司，再以該新成立之公司出
    面收購等語，經大陸智慧方舟公司股東會同意，洪光銘遂取
    得大陸智慧方舟公司委託，係替大陸智慧方舟公司處理收購
    必高暢公司事務之人，負有隨時回報收購過程重要事項之義
    務（含簽約日期、簽約價格、交接狀況等），洪光銘並告知
    宋雲爵、宋松秋伊上開受大陸智慧方舟公司委託之事，於取
    得宋雲爵同意後，先於105年8月間以宋雲爵為負責人，並運
    用自有資金，於臺灣地區成立智慧方舟農業科技有限公司（
    下稱臺灣智慧方舟公司），作為收購必高暢公司之用，復於
    105年8月至10月間，以每月回臺一次之頻率，密集協同宋雲
    爵、宋松秋二人一起向林勝雄洽談收購必高暢公司事宜，因
    林勝雄於洽談初期(105年5、6月間)開價新臺幣1億元，洪光
    銘遂向魏建東回報稱含初期管理費用大約需人民幣2,600餘
    萬元始能順利收購必高暢公司等語，大陸智慧方舟公司遂於
    附表一所示時間，陸續將收購必高暢公司所需款項匯入附表
    一所示洪光銘、陸行州公司、宋松秋等人大陸地區銀行帳戶
    內，金額合計人民幣2,790萬元，作為收購必高暢公司款項
    ，洪光銘陸續收到上開款項後，透過兩岸地下匯兌或商請友
    人匯款等管道，通知人在臺灣之宋雲爵、宋松秋二人，陸續
    於附表二所示時間，將款項以現金方式存入臺灣智慧方舟公
    司位於陽信商業銀行小港分行帳號000000000000號活存帳戶
    、榜蔓實業有限公司（負責人宋雲爵）陽信商業銀行小港分
    行帳號000000000000號活存帳戶內，金額合計約新臺幣6,55
    2萬元。嗣洪光銘於105年10月7日前2、3天，向林勝雄表明
    希望以較低價格收購必高暢公司，稱必高暢公司資產總額僅
    約新臺幣6,000萬元等語，林勝雄亦不再堅持新臺幣1億元而
    願意降價，洪光銘遂於105年10月7日某時，協同宋雲爵、宋
    松秋二人前往屏東縣○○市○○街00號達易聯合會計師事務所，
    在會計師郭鎮豪提供場地協助下，與林勝雄簽訂「必高暢生
    物科技股份有限公司買賣契約」，雙方議定必高暢公司以新
    臺幣6,000萬元出售與臺灣智慧方舟公司（下稱甲契約），
    洪光銘隨於附表三所示時間，陸續將上開大陸智慧方舟公司
    支付伊用於收購必高暢公司（參附表一編號1至5），而由伊
    以上開方式流回臺灣之款項，以匯款或開立支票方式支付與
    林勝雄及其指定之人，而依據契約付款完畢。詎洪光銘、宋
    雲爵、宋松秋等三人，均明知洪光銘係為大陸智慧方舟公司
    處理收購必高暢公司事務之人，且臺灣智慧方舟公司實際收
    購必高暢公司之價格僅為新臺幣6,000萬元，竟共同意圖為
    自己不法之利益，刻意隱瞞上情，於105年10月7日簽約後不
    僅未立即向大陸智慧方舟公司回報業已簽約及簽約金額等訊
    息，亦未提示買賣契約，甚至洪光銘於105年10月12日返回
    大陸地區參與大陸智慧方舟公司收購必高暢公司之會議時，
    持續隱瞞上情，佯稱必高暢公司負責人林勝雄依舊開價人民
    幣2,500萬元，目前收購流程持續中云云，致大陸智慧方舟
    公司陷於錯誤，而為違背其任務之行為，導致大陸智慧方舟
    公司持續將高於實際收購價之款項匯款給洪光銘，致生損害
    於大陸智慧方舟公司之財產或其他利益（宋松秋被訴背信罪
    部分，業經原審不另為無罪諭知確定）。嗣洪光銘等人持續
    違背任務期間，大陸智慧方舟公司透過管道發覺上情，遂由
    魏建東代表公司於107年1月初跨海來臺提出告訴，洪光銘等
    人知悉上情後，認即將東窗事發，為掩飾上開背信犯行，竟
    共同基於偽造印章印文、偽造及行使偽造私文書之犯意，於
    107年2月9日林勝雄前往臺北刑事局製作筆錄前約2、3天，
    未得必高暢公司負責人林勝雄之同意或授權，先擅自偽刻「
    林勝雄」、「必高暢生物科技股份有限公司」之大小章，並
    於製作日期105年7月29日、立合約書人甲方︰智慧方舟農業
    科技有限公司、乙方︰必高暢生物科技股份有限公司，買賣
    金額新臺幣1億2,125萬元之買賣契約書（下稱乙契約），後
    方立合約書人乙方右側及騎縫處，盜蓋而偽造「林勝雄」、
    「必高暢生物科技股份有限公司」之印文，冒用上開名義而
    偽造乙契約，並由洪光銘指示宋雲爵、宋松秋二人，於107
    年2月9日前某時前往屏東某道場親自交給林勝雄，希冀林勝
    雄前往臺北向警方說明時，能提出上開偽造之乙契約，作為
    渠等確實以新臺幣1億2,125萬元購買必高暢公司，從而不構
    成背信犯行之佐證，惟林勝雄收下上開偽造之乙契約後，連
    同上開真正之甲契約共兩份，於製作筆錄時交給警方，上開
    偽造之乙契約足生損害於林勝雄、大陸智慧方舟公司權益及
    警方偵辦案件之正確性。因認宋松秋涉犯刑法第210條、第2
    16條行使偽造私文書、刑法第217條第1項偽造印章及印文等
    罪嫌云云。
二、按犯罪事實應依證據認定之，無證據不得認定犯罪事實；不
    能證明被告犯罪者，應諭知無罪之判決，刑事訴訟法第154
    條第2 項、第301 條第1 項分別定有明文。又認定不利於被
    告之事實，須依積極證據，苟積極證據不足為不利於被告事
    實之認定時，即應為有利於被告之認定，更不必有何有利之
    證據；且被告否認犯罪所持之辯解縱屬不能成立，仍非有積
    極證據足以證明其犯罪行為，不能遽為有罪之認定；而認定
    犯罪事實所憑之證據，雖不以直接證據為限，間接證據亦包
    括在內，然而無論直接或間接證據，其為訴訟上之證明，須
    於通常一般之人均不致有所懷疑，而得確信其為真實程度者
    ，始得據為有罪之認定，倘其證明尚未達此一程度，而有合
    理懷疑存在時，事實審法院復就其心證上理由予以闡述，敘
    明其如何無從為有罪之確信，因而為無罪之判決，尚不得任
    意指為違法，此分別有最高法院30年上字第816 號判例、30
    年上字第1831號判例、76年台上字第4986號判例可資參照。
三、本件公訴人認上訴人即被告宋松秋（下稱被告）涉有上開罪
    嫌，係以被告於警詢、偵查中之供述，證人即告訴人大陸智
    慧方舟公司代表人魏建東於偵查中之證述、證人即必高暢生
    物科技股份有限公司負責人林勝雄於偵查中之證述、證人即
    達易聯合會計師事務所會計師郭鎮豪於偵查中之證述、必高
    暢生物科技股份有限公司買賣契約書兩份（上開甲、乙契約
    ）（警卷第83至93頁）、大陸智慧方舟公司收購必高暢公司
    備忘錄（警卷第227至228頁）、洪光銘與被告間微信對話資
    料、告訴代表人魏建東提出之必高暢生物科技股份有限公司
    評估報告兩份（警卷第282至384頁）、洪光銘提供之必高暢
    生物科技股份有限公司評估報告乙份（警卷第218至226頁）
    、附表一所示大陸智慧方舟公司交易明細表、客戶回單及憑
    證等資料（警卷第181至200頁）、附表二所示臺灣智慧方舟
    公司活存帳戶及榜蔓實業有限公司活存帳戶交易明細表、存
    款送款單及大額現金收付登記簿等資料、附表三所示臺灣智
    慧方舟公司活存及甲存帳戶交易明細表、取款條、匯款申請
    書及支票影本等資料、臺灣智慧方舟公司設立歷次變更登記
    表、股東同意書影本資料（警卷第238至253頁）、洪光銘入
    出境資料、大陸地區蘇州市虎丘區人民檢察院起訴書及該區
    人民法院判決書，為其主要論據。訊據被告堅詞否認有上開
    犯行，辯稱：我有跟洪光銘、宋雲爵去找林勝雄，但我在一
    旁泡茶、喝茶，他們談事情我沒有參與，所以怎麼談我不清
    楚，洪光銘回臺灣我跟進跟出，但我沒有參與他公司的事情
    。林勝雄跟洪光銘談6000萬，怎麼談的我不清楚，洪光銘只
    跟我講陪同我哥哥去會計師事務所簽合約，所以合約內容我
    不清楚，也沒有注意，因為我覺得簽合約他們談好就好，所
    以我在場也是看我手機打我的電話。我知道洪光銘是受大陸
    智慧方舟公司委託處理收購必高暢公司事務，但是洪光銘怎
    麼跟大陸談，我一概不清楚。偽造「林勝雄」、「必高暢生
    物科技股份有限公司」之印文，印章怎麼來的我不清楚。我
    沒有製作假的乙契約，洪光銘跟我說需要修繕、設備更新及
    營運的1.2 億裡面，6000萬元是給林勝雄，其他是設備更新
    、營運用途，所以我的認知是林勝雄是知情的。宋雲爵製作
    假的乙契約，我沒有在旁邊，我不清楚。宋雲爵或洪光銘沒
    有跟我說他們要做假的乙契約，宋雲爵或洪光銘沒有跟我說
    他們要去偽造乙契約上面的必高暢公司大小章，乙契約跟上
    面的必高暢大小章不是我偽造的。我有跟宋雲爵一起到屏東
    某道場將上開契約交給林勝雄，是宋雲爵交給林勝雄的，但
    我有跟宋雲爵到屏東某道場見到林勝雄。簽6000萬元契約的
    時候，我有在場，簽1億多契約時，我沒有在場，在我去屏
    東的某道場找林勝雄之前，就知道跟林勝雄買必高暢公司所
    有的總價金是1億多等語。
四、經查：
（一）本院認定被告未偽造乙契約及其上之必高暢公司大小章之
      理由:
1.證人即告訴人大陸智慧方舟公司代表人魏建東之證述僅能證明
  其曾匯款部分金錢至被告帳戶，被告配偶洪光銘遭大陸公安關
  押後，曾尋求要和解（見警一卷第35-36頁、偵一卷第65頁）
  等情，就被告是否偽造乙契約跟其上的必高暢公司大小章一節
  ，並未為任何證述。
2.證人即必高暢生物科技股份有限公司負責人林勝雄雖證述：「
  105年10月7日在張蓮香會計師事務所簽立（甲契約），簽約當
  時有我、宋雲爵、洪光銘、宋松秋（洪光銘妻）以及會計師張
  蓮香以及他的兒子在場」，然其亦證述：「宋雲爵就一直是以
  單純的買主角色來跟我談，但是主要跟我談價錢的都是洪光銘
  」、「洪光銘來公司時，也都會帶他太太宋松秋來」、「這份
  假的契約書我沒有簽名，而且契約書後面必高暢公司大小章跟
  真正契約書的不同，至於對方是否盜刻我們公司大小章及印章
  怎麼來的我不清楚」（見警一卷第47頁、偵一卷第57、58頁）
  等語，依其上開證述被告似僅單純陪同前往簽約，證人林勝雄
  就被告確有偽造乙契約及其上之必高暢公司大小章一節，無法
  指認。
3.證人即達易聯合會計師事務所會計師郭鎮豪於偵查中之證述：
  「（問:據林勝雄所述，他是於105年10月7日在張蓮香會計師
  事簽立必高暢生物科技股份有限公司買賣契約，簽約當時在會
  計師事物所内共有宋雲爵、洪光銘、宋松秋以及會計師張蓮香
  及他的兒子，是否屬實？）確屬實。但我們是提供場所供雙方
  談買賣事項，所以我與會計師張蓮香都是在公司事務所與招待
  所來來回回跑，簽約詳細細節我們就不清楚」等語（見警一卷
  第95頁），其亦就被告是否真有偽造乙契約及其上之必高暢公
  司大小章一節，無法指認。
4.再必高暢生物科技股份有限公司買賣契約書兩份（上開甲、乙
  契約）（警卷第83至93頁）、大陸智慧方舟公司收購必高暢公
  司備忘錄（警卷第227至228頁）、告訴代表人魏建東提出之必
  高暢生物科技股份有限公司評估報告兩份（警卷第282至384頁
  ）、洪光銘提供之必高暢生物科技股份有限公司評估報告乙份
  （警卷第218至226頁）、附表一所示大陸智慧方舟公司交易明
  細表、客戶回單及憑證等資料（警卷第181至200頁）、附表二
  所示臺灣智慧方舟公司活存帳戶及榜蔓實業有限公司活存帳戶
  交易明細表、存款送款單及大額現金收付登記簿等資料、附表
  三所示臺灣智慧方舟公司活存及甲存帳戶交易明細表、取款條
  、匯款申請書及支票影本等資料、臺灣智慧方舟公司設立歷次
  變更登記表、股東同意書影本資料（警卷第238至253頁）均僅
  能證明確實有甲、乙契約存在，大陸智慧方舟公司確實有匯款
  至台灣，並委託洪光銘收購必高暢公司等情，但均不足作為被
  告偽造乙契約及其上之必高暢公司大小章之證據。
5.至於大陸地區蘇州市虎丘區人民檢察院起訴書及該區人民法院
  判決書之審判對象為洪光銘，其所犯罪嫌為侵占罪（見原審卷
  一第141-148頁），亦不足作為被告參與偽造乙契約及其上之
  必高暢公司大小章之證據。
6.此外，由洪光銘證述：「蘇州智慧方舟公司就委託我去和林勝
  雄教授談收購必高暢的事宜」、「後來主要是宋雲爵去和林勝
  雄教授談的，最終談到了一億兩千萬新台幣，簽合同的時候我
  不在，宋雲爵去簽的」、「整個詐騙過程宋松秋肯定是什麼都
  不知道，她都沒有參與過」等語（見警一卷第109、110-111頁
  、原審卷一第167頁）；證人宋雲爵證述：「收購必高暢公司
  過程中，主要是洪光銘與林勝雄洽談，必高暢生物科技股份有
  限公司買賣契約(105年10月7日)，簽約時宋松秋不在場」、「
  (問:陽信商業銀行活期存款帳戶0000-00000、開戶人：智慧方
  舟科技農業有限公司轉入，匯入的錢是大陸江蘇省之智慧方舟
  農業科技有限公司的錢款是宋松秋處理的嗎？）搖頭」（見警
  一卷第122、123、125頁）等語，均難認定被告有參與宋雲爵
  或洪光銘偽造乙契約及其上之必高暢公司大小章之情，或被告
  與宋雲爵或洪光銘就偽造乙契約及其上之必高暢公司大小章有
  犯意聯絡之事實。
7.另被告雖自承:「我知道宋雲爵在107 年2 月間交給林勝雄這
  份乙契約跟我陪宋雲爵在105 年10月7 日跟林勝雄簽訂的契約
  是不同的契約」（見本院卷第236頁），另洪光銘與被告之間1
  07年2月11日微信對話資料中，被告表示：「他（應係指林勝
  雄）2/9日有去問他那一份是不是真的，他們準備2份鑑定報告
  ，鑑定出差不多六千。他把他那一份拿出來法庭」。洪光銘:
  「第一份」。被告：「恩」。洪光銘：「完了」。被告：「你
  先回去」。被告：「哥也會有事」（見警一卷第134頁），雖
  足認定被告至遲於107年2月間知悉有甲、乙契約存在，但單純
  知悉有甲、乙契約存在一節，尚不足推認被告有參與宋雲爵或
  洪光銘偽造乙契約及其上之必高暢公司大小章之情，或其與宋
  雲爵或洪光銘就偽造乙契約及其上之必高暢公司大小章有犯意
  聯絡之事實。
（二）本院認定被告未犯刑法第210條、第216條行使偽造私文書
      之理由:
      證人洪光銘證述：「我讓宋松秋去找林勝雄說可以幫他補
      稅金差額，叫他拿一億兩千萬的那份合同給警方。（問:
      你怎麼知道林勝雄會提供6000萬元的那份合同給台灣警方
      的呢？）他和我老婆講過，是2018年2月8日前。（問:宋
      松秋去找過林勝雄幾次？）兩、三次」、「（問:在2018
      年2月1日晚18時12分，你發給宋松秋”只有老師能救我了”
      ，宋松秋回復“我知道，昨天求過老師了”、“他很保守，
      但有叫哥把資料給他看，就是有把話聽了”，這是什麼意
      思？）這是我想讓老婆找林勝雄老師，叫他把一億兩千萬
      元的真合同拿出來，宋松秋說她昨天已經和她哥哥宋雲爵
      一起去求過林勝雄老師了」（見警一卷第121頁、原審卷
      一第257頁），並有洪光銘與被告之間微信對話資料（見
      警一卷第123-138頁）可證；另證人林勝雄證述：「我接
      受警方詢問回去後隔了二、三天左右，宋秋松有親自來我
      的道場找我，問我說是否有幫他把虛偽之必高暢生物科技
      股份有限公司買賣契約（106年7月29日簽立）（偽造）交
      給警察，我說沒有，我是把真實的買賣契約影本交給警方
      」（見警一卷第48-49頁），固可證明被告明知乙契約係
      偽造，其有行使偽造的乙契約之意圖，並要求證人林勝雄
      持以向警方行使之事實，惟按行使偽造之文書，係指依文
      書之用法，以之充作真正文書，本於該偽造之文書內容向
      他方有所主張之謂，是其行使對象須為行為人以外之不知
      情者，始足當之，從而，如向知情者交付偽造之文書，應
      與行使之要件有間（最高法院91年度台上字第719號判決
      意旨參照）。被告及宋雲爵等人交付冒用林勝雄及其經營
      之必高暢公司名義所偽造之乙契約與林勝雄，其交付文書
      之對象，既係被冒用名義之林勝雄本人，衡情自無可能係
      本於該偽造之契約內容而對林勝雄有所主張；況被告及宋
      雲爵交付乙契約予林勝雄之目的，係要求林勝雄至刑事偵
      查機關應訊時，提出乙契約用以證明收購必高暢公司合約
      之價金數額等內容，換言之，即意在要求林勝雄與彼等配
      合，以其立約人之地位，就該內容不實之乙契約，對外證
      明其內容為真正，顯非本於該乙契約之內容對林勝雄而為
      主張，且證人林勝雄亦明知乙契約非真正，是被告所為尚
      未達「行使」之程度，即難論以行使偽造私文書罪。
（三）綜上所述，被告前開所辯，應屬可採，從而公訴人所持  
      之前開論據，均無法採為認定被告犯偽造私文書、行使偽
      造私文書罪之證據；此外，本院依卷內現存全部證據資料
      ，復查無其他證據足資認定被告確有檢察官所起訴之犯行
      ，即屬不能證明被告犯罪，揆諸前開說明，自應為被告無
      罪之諭知。
五、原審未詳為推求，就被告被訴偽造私文書、行使偽造私文書
    罪遽為論罪科刑之判決，即有未恰；被告執此聲明上訴，指
    摘原判決此部分不當，為有理由，應由本院將原判決關於被
    告行使偽造私文書部分撤銷改判，並為被告無罪之判決。
六、被告被訴刑法第342條第1項之背信罪部分，業經原審不另為
    無罪之諭知，及原審被告宋雲爵公訴不受理部分，檢察官均
    未上訴，皆非本院審理範圍，附此敘明。
據上論結，應依刑事訴訟法第369 條第1 項前段、第364 條、第
301 條第1 項，判決如主文。
本案經檢察官黃英彥提起公訴，檢察官何景東到庭執行職務。
中　　華　　民　　國　　111 　年　　3 　　月　　31　　日
                  刑事第七庭    審判長法  官　李璧君
                                      法  官　葉文博
                                      法  官　石家禎
以上正本證明與原本無異。
被告不得上訴。
檢察官如不服本判決應於收受本判決後20日內向本院提出上訴書
狀，其未敘述上訴理由者，並得於提起上訴後20日內向本院補提
理由書狀（均須按他造當事人之人數附繕本）「切勿逕送上級法
院」。
中　　華　　民　　國　　111 　年　　3 　　月　　31　　日
                                      書記官　楊馥華
附表一︰
編號 匯款時間  匯款金額 (人民幣) 匯款人及其帳戶帳號 匯入帳戶帳號 匯入帳戶 開戶人 1 105年6月6日 400萬元 魏建東 （招商銀行蘇州分行城中支行帳號0000000000000000號帳戶） 招商銀行東莞東城支行帳號0000000000000000 洪光銘 2 105年6月24日 100萬元 大陸智慧方舟公司 （中信銀行蘇州國區支行帳號0000000000000000000號帳戶） 招商銀行東莞東城支行 帳號0000000000000000 洪光銘 3 105年9月30日 500萬元 同上 同上 洪光銘 4 105年9月30日 100萬元 同上 招商銀行東莞東城支行帳號000000000000000 大陸陸行州公司 5 105年9月30日 400萬元 同上 招商銀行蘇州相城支行帳號 0000000000000000 宋松秋 6 105年11月21日 150萬元 同上 招商銀行東莞東城支行帳號0000000000000000 洪光銘 7 105年11月30日 40萬元 同上 招商銀行東莞東城支行帳號0000000000000000 同上 8 105年11月30日 130萬元 同上 同上 同上 9 105年11月30日 170萬元 同上 招商銀行東莞東城支行帳號0000000000000000 同上 10 105年12月2日 50萬元 同上 招商銀行東莞東城支行帳號0000000000000000 同上 11 105年12月2日 90萬元 同上 同上 同上 12 105年12月2日 110萬元 同上 招商銀行東莞東城支行帳號0000000000000000 同上 13 105年12月6日 50萬元 同上 招商銀行東莞東城支行帳號0000000000000000 同上 14 105年12月9日 160萬元 同上 同上 同上 15 105年12月12日 20萬元 同上 同上 同上 16 106年1月19日 120萬元 同上 同上 同上 17 106年1月19日  100萬元 同上 招商銀行東莞東城支行帳號0000000000000000 同上 18 106年2月3日 50萬元 同上 同上 同上 19 106年2月3日 50萬元 同上 招商銀行東莞東城支行帳號0000000000000000 同上 

附表二︰
編號 存款或匯款時間 金額 (新臺幣) 存款人或匯款人 存入或匯入帳戶帳號 存入或匯入帳戶 開戶人 1 105年8月4日 231萬5,000元 宋雲爵或宋松秋 陽信商業銀行小港分行帳號000000000000號 臺灣智慧方舟公司 2 105年8月4日 231萬5,000元 同上 同上 同上 3 105年8月5日 231萬5,000元 同上 同上 同上 4 105年8月5日 92萬2,000元 金鶴旅行社 同上 同上 5 105年8月8日 100萬元 宋雲爵或宋松秋 同上 同上 6 105年8月9日 131萬元 同上 同上 同上 7 105年8月10日 100萬元 同上 同上 同上 8 105年8月12日 129萬元 同上 同上 同上 9 105年10月11日 91萬6,000元 林金陵 同上 同上 10 105年10月13日 138萬元 宋雲爵或宋松秋 同上 同上 11 105年10月14日 74萬9,500元 同上 同上 同上 12 105年10月17日 234萬1,400元 同上 同上 同上 13 105年10月18日 92萬元 同上 同上 同上 14 105年10月18日 92萬2,000元 同上 同上 同上 15 105年10月18日 157萬5,237元 同上 同上 同上 16 105年10月19日 92萬元 同上 同上 同上 17 105年10月20日 166萬4,100元 同上   18 105年10月26日 182萬8,000元 同上 同上 同上 
19 105年10月27日 413萬82元 同上 同上 同上 20 105年11月30日 143萬9,930元 同上 同上 同上 21 105年11月30日 500萬6,100元 同上 同上 同上 22 105年12月2日 329萬9,600元 同上 同上 同上 23 106年3月20日 100萬元 同上 同上 同上 24 105年12月1日 342萬7,600元 宋松秋 陽信商業銀行小港分行帳號000000000000號 榜蔓實業有限公司 25 106年2月6日 34萬元 宋松秋 同上 同上 26 106年2月6日 44萬3,000元 不詳(彰化銀行轉入)  同上 同上 27 106年2月9日 85萬元 宋松秋 同上 同上 28 106年3月1日 524萬1,100元 蔡銘森 同上 同上 
29 106年4月26日 50萬元 宋松秋 同上 同上 30 106年5月2日 192萬元 宋松秋 同上 同上 31 106年5月3日 322萬5,000元 宋松秋 同上 同上 32 106年5月4日 128萬5,000元 宋松秋 同上 同上 33 106年5月31日 210萬元 宋松秋 同上 同上 34 106年6月28日 430萬元 宋松秋 同上 同上 35 106年6月29日 43萬5,000元 宋松秋 同上 同上 36 107年2月1日 45萬元 林金陵 同上 同上 37 107年2月1日 45萬元 林金陵 同上 同上 

附表三︰
編號 匯款或開票時間 金額 (新臺幣) 匯款人或開票人 匯出或開票帳號 匯入帳戶開戶人或提示支票提示人及帳號 1 105年10月7日 1,385萬元 臺灣智慧方舟公司 （宋雲爵） 陽信商業銀行小港分行帳號000000000000號活存帳戶 林勝雄 合作金庫銀行潮州分行帳號0000000000000號帳戶內 2 105年11月4日 （支票號碼 AE-0000000） 1,000萬元 同上 陽信商業銀行小港分行帳號000000000號甲存帳戶 同上 3 105年11月4日 （支票號碼 AE-0000000） 500萬元 同上 同上  同上 4 105年11月4日 （支票號碼 AE-0000000） 500萬元 同上 同上  同上 5 105年11月4日 （支票號碼 AE-0000000） 1,000萬元      同上 同上 林于翔 （林勝雄之子） 合作金庫銀行社皮分行帳號 0000000000000號帳戶內 6 105年12月19日 （支票號碼 AE-0000000) 500萬元 同上 同上 林勝雄 合作金庫銀行潮州分行帳號0000000000000號帳戶內 7 105年12月19日 （支票號碼 AE-0000000) 500萬元   同上 同上 同上 8 106年1月25日 （支票號碼 AE-0000000) 615萬元 同上 同上 同上